ae	aa	subst:sg:acc:f	lemma=a flex=ę palat=t con=a cat=noun
bieje	bieć	fin:sg:pri:imperf.perf	lemma=palat-eć group=J cat=verb flex=ę flex2=ε pref=ε
biuje	biować	fin:sg:pri:imperf.perf	lemma=ować group=uj cat=verb flex=ę flex2=ε pref=ε
bie	bia	subst:sg:acc:f	lemma=a flex=ę palat=t con=j cat=noun
bie	bia	subst:sg:acc:m1	lemma=a flex=ę palat=t con=j cat=noun
bie	bieć	fin:sg:pri:imperf.perf	lemma=palat-eć group=J cat=verb flex=ę flex2=ε pref=ε
bie	bić	fin:sg:pri:imperf.perf	lemma=palat-ć group=J cat=verb flex=ę flex2=ε pref=ε
bie	bie	subst:sg:nom.acc.voc:n:col	lemma=ę flex=ę palat=ę con=j cat=noun
bięcia	bie	subst:sg:gen:n:col	lemma=ę flex=ęcia palat=ę con=b′ cat=noun
bięciem	bie	subst:sg:inst:n:col	lemma=ę flex=ęciem palat=ę con=b′ cat=noun
bięciu	bie	subst:sg:dat.loc:n:col	lemma=ę flex=ęciu palat=ę con=b′ cat=noun
bięta	bie	subst:pl:nom.acc.voc:n:col	lemma=ę flex=ęta palat=ę con=b′ cat=noun
biętach	bie	subst:pl:loc:n:col	lemma=ę flex=ętach palat=ę con=b′ cat=noun
biętami	bie	subst:pl:inst:n:col	lemma=ę flex=ętam′i palat=ę con=b′ cat=noun
biętom	bie	subst:pl:dat:n:col	lemma=ę flex=ętom palat=ę con=b′ cat=noun
bne	bnąć	fin:sg:pri:imperf.perf	lemma=nąć group=n cat=verb flex=ę flex2=ε pref=ε
buje	bować	fin:sg:pri:imperf.perf	lemma=ować group=uj cat=verb flex=ę flex2=ε pref=ε
buje	bywać	fin:sg:pri:imperf.perf	lemma=ywać group=uj cat=verb flex=ę flex2=ε pref=ε
be	ba	subst:sg:acc:f	lemma=a flex=ę palat=n con=b cat=noun
be	ba	subst:sg:acc:m1	lemma=a flex=ę palat=n con=b cat=noun
chie	chia	subst:sg:acc:f	lemma=a flex=ę palat=t con=j cat=noun
chne	chnąć	fin:sg:pri:imperf.perf	lemma=nąć group=n cat=verb flex=ę flex2=ε pref=ε
chuje	chiwać	fin:sg:pri:imperf.perf	lemma=ywać group=uj cat=verb flex=ę flex2=ε pref=ε
chuje	chować	fin:sg:pri:imperf.perf	lemma=ować group=uj cat=verb flex=ę flex2=ε pref=ε
che	cha	subst:sg:acc:f	lemma=a flex=ę palat=n con=x cat=noun
che	cha	subst:sg:acc:m1	lemma=a flex=ę palat=n con=x cat=noun
che	cha	subst:sg:acc:m2	lemma=a flex=ę palat=n con=x cat=noun
che	cho	subst:sg:acc:m1	lemma=o flex=ę palat=n con=x cat=noun
cieje	cieć	fin:sg:pri:imperf.perf	lemma=palat-eć group=J cat=verb flex=ę flex2=ε pref=ε
ciuje	ciować	fin:sg:pri:imperf.perf	lemma=ować group=uj cat=verb flex=ę flex2=ε pref=ε
cie	cia	subst:sg:acc:f	lemma=a flex=ę palat=t con=t′ cat=noun
cie	cia	subst:sg:acc:m1	lemma=a flex=ę palat=t con=t′ cat=noun
cie	cie	subst:sg:nom.acc.voc:n:col	lemma=ę flex=ę palat=ę con=t′ cat=noun
cięcia	cie	subst:sg:gen:n:col	lemma=ę flex=ęcia palat=ę con=t′ cat=noun
cięciem	cie	subst:sg:inst:n:col	lemma=ę flex=ęciem palat=ę con=t′ cat=noun
cięciu	cie	subst:sg:dat.loc:n:col	lemma=ę flex=ęciu palat=ę con=t′ cat=noun
cięta	cie	subst:pl:nom.acc.voc:n:col	lemma=ę flex=ęta palat=ę con=t′ cat=noun
ciętach	cie	subst:pl:loc:n:col	lemma=ę flex=ętach palat=ę con=t′ cat=noun
ciętami	cie	subst:pl:inst:n:col	lemma=ę flex=ętam′i palat=ę con=t′ cat=noun
ciętom	cie	subst:pl:dat:n:col	lemma=ę flex=ętom palat=ę con=t′ cat=noun
cne	cnąć	fin:sg:pri:imperf.perf	lemma=nąć group=n cat=verb flex=ę flex2=ε pref=ε
cuje	cować	fin:sg:pri:imperf.perf	lemma=ować group=uj cat=verb flex=ę flex2=ε pref=ε
cuje	cywać	fin:sg:pri:imperf.perf	lemma=ywać group=uj cat=verb flex=ę flex2=ε pref=ε
czeje	czeć	fin:sg:pri:imperf.perf	lemma=palat-eć group=J cat=verb flex=ę flex2=ε pref=ε
czne	cznąć	fin:sg:pri:imperf.perf	lemma=nąć group=n cat=verb flex=ę flex2=ε pref=ε
czuje	czować	fin:sg:pri:imperf.perf	lemma=ować group=uj cat=verb flex=ę flex2=ε pref=ε
cze	cić	fin:sg:pri:imperf.perf	lemma=palat-ć group=J cat=verb flex=ę flex2=ε pref=ε
cze	cza	subst:sg:acc:f	lemma=a flex=ę palat=t con=č cat=noun
cze	cza	subst:sg:acc:m1	lemma=a flex=ę palat=t con=č cat=noun
cze	czeć	fin:sg:pri:imperf.perf	lemma=palat-eć group=J cat=verb flex=ę flex2=ε pref=ε
cze	czyć	fin:sg:pri:imperf.perf	lemma=palat-ć group=J cat=verb flex=ę flex2=ε pref=ε
cze	cze	subst:sg:nom.acc.voc:n:col	lemma=ę flex=ę palat=ę con=č cat=noun
częcia	cze	subst:sg:gen:n:col	lemma=ę flex=ęcia palat=ę con=č cat=noun
częciem	cze	subst:sg:inst:n:col	lemma=ę flex=ęciem palat=ę con=č cat=noun
częciu	cze	subst:sg:dat.loc:n:col	lemma=ę flex=ęciu palat=ę con=č cat=noun
częta	cze	subst:pl:nom.acc.voc:n:col	lemma=ę flex=ęta palat=ę con=č cat=noun
czętach	cze	subst:pl:loc:n:col	lemma=ę flex=ętach palat=ę con=č cat=noun
czętami	cze	subst:pl:inst:n:col	lemma=ę flex=ętam′i palat=ę con=č cat=noun
czętom	cze	subst:pl:dat:n:col	lemma=ę flex=ętom palat=ę con=č cat=noun
ce	ca	subst:sg:acc:f	lemma=a flex=ę palat=t con=c cat=noun
ce	ca	subst:sg:acc:m1	lemma=a flex=ę palat=t con=c cat=noun
ce	ca	subst:sg:acc:m2	lemma=a flex=ę palat=t con=c cat=noun
ce	cieć	fin:sg:pri:imperf.perf	lemma=palat-eć group=J cat=verb flex=ę flex2=ε pref=ε
ce	cić	fin:sg:pri:imperf.perf	lemma=palat-ć group=J cat=verb flex=ę flex2=ε pref=ε
diuje	diować	fin:sg:pri:imperf.perf	lemma=ować group=uj cat=verb flex=ę flex2=ε pref=ε
die	dia	subst:sg:acc:f	lemma=a flex=ę palat=t con=j cat=noun
dne	dnąć	fin:sg:pri:imperf.perf	lemma=nąć group=n cat=verb flex=ę flex2=ε pref=ε
duje	dować	fin:sg:pri:imperf.perf	lemma=ować group=uj cat=verb flex=ę flex2=ε pref=ε
duje	dywać	fin:sg:pri:imperf.perf	lemma=ywać group=uj cat=verb flex=ę flex2=ε pref=ε
dzieje	dzieć	fin:sg:pri:imperf.perf	lemma=palat-eć group=J cat=verb flex=ę flex2=ε pref=ε
dziuje	dziować	fin:sg:pri:imperf.perf	lemma=ować group=uj cat=verb flex=ę flex2=ε pref=ε
dzie	dzia	subst:sg:acc:f	lemma=a flex=ę palat=t con=d′ cat=noun
dzie	dzia	subst:sg:acc:m1	lemma=a flex=ę palat=t con=d′ cat=noun
dzie	dzie	subst:sg:nom.acc.voc:n:col	lemma=ę flex=ę palat=ę con=d′ cat=noun
dzięcia	dzie	subst:sg:gen:n:col	lemma=ę flex=ęcia palat=ę con=d′ cat=noun
dzięciem	dzie	subst:sg:inst:n:col	lemma=ę flex=ęciem palat=ę con=d′ cat=noun
dzięciu	dzie	subst:sg:dat.loc:n:col	lemma=ę flex=ęciu palat=ę con=d′ cat=noun
dzięta	dzie	subst:pl:nom.acc.voc:n:col	lemma=ę flex=ęta palat=ę con=d′ cat=noun
dziętach	dzie	subst:pl:loc:n:col	lemma=ę flex=ętach palat=ę con=d′ cat=noun
dziętami	dzie	subst:pl:inst:n:col	lemma=ę flex=ętam′i palat=ę con=d′ cat=noun
dziętom	dzie	subst:pl:dat:n:col	lemma=ę flex=ętom palat=ę con=d′ cat=noun
dzuje	dzować	fin:sg:pri:imperf.perf	lemma=ować group=uj cat=verb flex=ę flex2=ε pref=ε
dze	dza	subst:sg:acc:f	lemma=a flex=ę palat=t con=ʒ cat=noun
dze	dza	subst:sg:acc:m1	lemma=a flex=ę palat=t con=ʒ cat=noun
dze	dzieć	fin:sg:pri:imperf.perf	lemma=palat-eć group=J cat=verb flex=ę flex2=ε pref=ε
dze	dzić	fin:sg:pri:imperf.perf	lemma=palat-ć group=J cat=verb flex=ę flex2=ε pref=ε
de	da	subst:sg:acc:f	lemma=a flex=ę palat=n con=d cat=noun
de	da	subst:sg:acc:m1	lemma=a flex=ę palat=n con=d cat=noun
de	da	subst:sg:acc:m2	lemma=a flex=ę palat=n con=d cat=noun
dżie	dżia	subst:sg:acc:f	lemma=a flex=ę palat=t con=j cat=noun
dżuje	dżować	fin:sg:pri:imperf.perf	lemma=ować group=uj cat=verb flex=ę flex2=ε pref=ε
dże	dża	subst:sg:acc:f	lemma=a flex=ę palat=t con=ǯ cat=noun
dże	dża	subst:sg:acc:m1	lemma=a flex=ę palat=t con=ǯ cat=noun
dże	dża	subst:sg:acc:m2	lemma=a flex=ę palat=t con=ǯ cat=noun
dże	dżyć	fin:sg:pri:imperf.perf	lemma=palat-ć group=J cat=verb flex=ę flex2=ε pref=ε
euje	eować	fin:sg:pri:imperf.perf	lemma=ować group=uj cat=verb flex=ę flex2=ε pref=ε
ee	ea	subst:sg:acc:f	lemma=a flex=ę palat=t con=e cat=noun
fieje	fieć	fin:sg:pri:imperf.perf	lemma=palat-eć group=J cat=verb flex=ę flex2=ε pref=ε
fie	fia	subst:sg:acc:f	lemma=a flex=ę palat=t con=j cat=noun
fie	fić	fin:sg:pri:imperf.perf	lemma=palat-ć group=J cat=verb flex=ę flex2=ε pref=ε
fne	fnąć	fin:sg:pri:imperf.perf	lemma=nąć group=n cat=verb flex=ę flex2=ε pref=ε
fuje	fować	fin:sg:pri:imperf.perf	lemma=ować group=uj cat=verb flex=ę flex2=ε pref=ε
fuje	fywać	fin:sg:pri:imperf.perf	lemma=ywać group=uj cat=verb flex=ę flex2=ε pref=ε
fe	fa	subst:sg:acc:f	lemma=a flex=ę palat=n con=f cat=noun
fe	fa	subst:sg:acc:m1	lemma=a flex=ę palat=n con=f cat=noun
giuje	giować	fin:sg:pri:imperf.perf	lemma=ować group=uj cat=verb flex=ę flex2=ε pref=ε
gie	gia	subst:sg:acc:f	lemma=a flex=ę palat=t con=j cat=noun
gie	gia	subst:sg:acc:m1	lemma=a flex=ę palat=t con=j cat=noun
gne	gnąć	fin:sg:pri:imperf.perf	lemma=nąć group=n cat=verb flex=ę flex2=ε pref=ε
guje	giwać	fin:sg:pri:imperf.perf	lemma=ywać group=uj cat=verb flex=ę flex2=ε pref=ε
guje	gować	fin:sg:pri:imperf.perf	lemma=ować group=uj cat=verb flex=ę flex2=ε pref=ε
ge	ga	subst:sg:acc:f	lemma=a flex=ę palat=n con=g cat=noun
ge	ga	subst:sg:acc:m1	lemma=a flex=ę palat=n con=g cat=noun
ge	ga	subst:sg:acc:m2	lemma=a flex=ę palat=n con=g cat=noun
ge	go	subst:sg:acc:m1	lemma=o flex=ę palat=n con=g cat=noun
hne	hnąć	fin:sg:pri:imperf.perf	lemma=nąć group=n cat=verb flex=ę flex2=ε pref=ε
huje	hować	fin:sg:pri:imperf.perf	lemma=ować group=uj cat=verb flex=ę flex2=ε pref=ε
he	ha	subst:sg:acc:f	lemma=a flex=ę palat=n con=h cat=noun
he	ha	subst:sg:acc:m1	lemma=a flex=ę palat=n con=h cat=noun
jeje	jeć	fin:sg:pri:imperf.perf	lemma=palat-eć group=J cat=verb flex=ę flex2=ε pref=ε
jne	jnąć	fin:sg:pri:imperf.perf	lemma=nąć group=n cat=verb flex=ę flex2=ε pref=ε
juje	jować	fin:sg:pri:imperf.perf	lemma=ować group=uj cat=verb flex=ę flex2=ε pref=ε
je	ić	fin:sg:pri:imperf.perf	lemma=palat-ć group=J cat=verb flex=ę flex2=ε pref=ε
je	ja	subst:sg:acc:f	lemma=a flex=ę palat=t con=j cat=noun
je	ja	subst:sg:acc:m1	lemma=a flex=ę palat=t con=j cat=noun
je	ja	subst:sg:acc:m2	lemma=a flex=ę palat=t con=j cat=noun
kie	kia	subst:sg:acc:f	lemma=a flex=ę palat=t con=j cat=noun
kne	knąć	fin:sg:pri:imperf.perf	lemma=nąć group=n cat=verb flex=ę flex2=ε pref=ε
kuje	kiwać	fin:sg:pri:imperf.perf	lemma=ywać group=uj cat=verb flex=ę flex2=ε pref=ε
kuje	kować	fin:sg:pri:imperf.perf	lemma=ować group=uj cat=verb flex=ę flex2=ε pref=ε
ke	ka	subst:sg:acc:f	lemma=a flex=ę palat=n con=k cat=noun
ke	ka	subst:sg:acc:m1	lemma=a flex=ę palat=n con=k cat=noun
ke	ka	subst:sg:acc:m2	lemma=a flex=ę palat=n con=k cat=noun
ke	ko	subst:sg:acc:m1	lemma=o flex=ę palat=n con=k cat=noun
leje	leć	fin:sg:pri:imperf.perf	lemma=palat-eć group=J cat=verb flex=ę flex2=ε pref=ε
liuje	liować	fin:sg:pri:imperf.perf	lemma=ować group=uj cat=verb flex=ę flex2=ε pref=ε
lie	lia	subst:sg:acc:f	lemma=a flex=ę palat=t con=j cat=noun
lie	lia	subst:sg:acc:m1	lemma=a flex=ę palat=t con=j cat=noun
lie	lia	subst:sg:acc:m2	lemma=a flex=ę palat=t con=j cat=noun
lje	lja	subst:sg:acc:m1	lemma=a flex=ę palat=t con=j cat=noun
lne	lnąć	fin:sg:pri:imperf.perf	lemma=nąć group=n cat=verb flex=ę flex2=ε pref=ε
luje	liwać	fin:sg:pri:imperf.perf	lemma=ywać group=uj cat=verb flex=ę flex2=ε pref=ε
luje	lować	fin:sg:pri:imperf.perf	lemma=ować group=uj cat=verb flex=ę flex2=ε pref=ε
le	la	subst:sg:acc:f	lemma=a flex=ę palat=t con=l cat=noun
le	la	subst:sg:acc:m1	lemma=a flex=ę palat=t con=l cat=noun
le	la	subst:sg:acc:m2	lemma=a flex=ę palat=t con=l cat=noun
le	leć	fin:sg:pri:imperf.perf	lemma=palat-eć group=J cat=verb flex=ę flex2=ε pref=ε
le	lić	fin:sg:pri:imperf.perf	lemma=palat-ć group=J cat=verb flex=ę flex2=ε pref=ε
le	le	subst:sg:nom.acc.voc:n:col	lemma=ę flex=ę palat=ę con=l cat=noun
lęcia	le	subst:sg:gen:n:col	lemma=ę flex=ęcia palat=ę con=l cat=noun
lęciem	le	subst:sg:inst:n:col	lemma=ę flex=ęciem palat=ę con=l cat=noun
lęciu	le	subst:sg:dat.loc:n:col	lemma=ę flex=ęciu palat=ę con=l cat=noun
lęta	le	subst:pl:nom.acc.voc:n:col	lemma=ę flex=ęta palat=ę con=l cat=noun
lętach	le	subst:pl:loc:n:col	lemma=ę flex=ętach palat=ę con=l cat=noun
lętami	le	subst:pl:inst:n:col	lemma=ę flex=ętam′i palat=ę con=l cat=noun
lętom	le	subst:pl:dat:n:col	lemma=ę flex=ętom palat=ę con=l cat=noun
mieje	mieć	fin:sg:pri:imperf.perf	lemma=palat-eć group=J cat=verb flex=ę flex2=ε pref=ε
miuje	miować	fin:sg:pri:imperf.perf	lemma=ować group=uj cat=verb flex=ę flex2=ε pref=ε
mie	mia	subst:sg:acc:f	lemma=a flex=ę palat=t con=j cat=noun
mie	mieć	fin:sg:pri:imperf.perf	lemma=palat-eć group=J cat=verb flex=ę flex2=ε pref=ε
mie	mić	fin:sg:pri:imperf.perf	lemma=palat-ć group=J cat=verb flex=ę flex2=ε pref=ε
mie	mie	subst:sg:nom.acc.voc:n:col	lemma=ę flex=ę palat=ę con=j cat=noun
mne	mnąć	fin:sg:pri:imperf.perf	lemma=nąć group=n cat=verb flex=ę flex2=ε pref=ε
muje	mować	fin:sg:pri:imperf.perf	lemma=ować group=uj cat=verb flex=ę flex2=ε pref=ε
muje	mywać	fin:sg:pri:imperf.perf	lemma=ywać group=uj cat=verb flex=ę flex2=ε pref=ε
me	ma	subst:sg:acc:f	lemma=a flex=ę palat=n con=m cat=noun
me	ma	subst:sg:acc:m1	lemma=a flex=ę palat=n con=m cat=noun
me	mah	subst:sg:acc:m1	lemma=a flex=ę palat=n con=m cat=noun
nieje	nieć	fin:sg:pri:imperf.perf	lemma=palat-eć group=J cat=verb flex=ę flex2=ε pref=ε
niuje	niować	fin:sg:pri:imperf.perf	lemma=ować group=uj cat=verb flex=ę flex2=ε pref=ε
nie	nia	subst:sg:acc:f	lemma=a flex=ę palat=t con=j cat=noun
nie	nia	subst:sg:acc:m1	lemma=a flex=ę palat=t con=j cat=noun
nie	nia	subst:sg:acc:m2	lemma=a flex=ę palat=t con=j cat=noun
nie	nieć	fin:sg:pri:imperf.perf	lemma=palat-eć group=J cat=verb flex=ę flex2=ε pref=ε
nie	nić	fin:sg:pri:imperf.perf	lemma=palat-ć group=J cat=verb flex=ę flex2=ε pref=ε
nie	nie	subst:sg:nom.acc.voc:n:col	lemma=ę flex=ę palat=ę con=j cat=noun
nięcia	nie	subst:sg:gen:n:col	lemma=ę flex=ęcia palat=ę con=n′ cat=noun
nięciem	nie	subst:sg:inst:n:col	lemma=ę flex=ęciem palat=ę con=n′ cat=noun
nięciu	nie	subst:sg:dat.loc:n:col	lemma=ę flex=ęciu palat=ę con=n′ cat=noun
nięta	nie	subst:pl:nom.acc.voc:n:col	lemma=ę flex=ęta palat=ę con=n′ cat=noun
niętach	nie	subst:pl:loc:n:col	lemma=ę flex=ętach palat=ę con=n′ cat=noun
niętami	nie	subst:pl:inst:n:col	lemma=ę flex=ętam′i palat=ę con=n′ cat=noun
niętom	nie	subst:pl:dat:n:col	lemma=ę flex=ętom palat=ę con=n′ cat=noun
nuje	nować	fin:sg:pri:imperf.perf	lemma=ować group=uj cat=verb flex=ę flex2=ε pref=ε
nuje	nywać	fin:sg:pri:imperf.perf	lemma=ywać group=uj cat=verb flex=ę flex2=ε pref=ε
ne	na	subst:sg:acc:f	lemma=a flex=ę palat=n con=n cat=noun
ne	na	subst:sg:acc:m1	lemma=a flex=ę palat=n con=n cat=noun
ne	na	subst:sg:acc:m2	lemma=a flex=ę palat=n con=n cat=noun
ne	nieć	fin:sg:pri:imperf.perf	lemma=palat-eć group=J cat=verb flex=ę flex2=ε pref=ε
ne	no	subst:sg:acc:m1	lemma=o flex=ę palat=n con=n cat=noun
oe	oa	subst:sg:acc:f	lemma=a flex=ę palat=n con=o cat=noun
pieje	pieć	fin:sg:pri:imperf.perf	lemma=palat-eć group=J cat=verb flex=ę flex2=ε pref=ε
piuje	piować	fin:sg:pri:imperf.perf	lemma=ować group=uj cat=verb flex=ę flex2=ε pref=ε
pie	pia	subst:sg:acc:f	lemma=a flex=ę palat=t con=j cat=noun
pie	pieć	fin:sg:pri:imperf.perf	lemma=palat-eć group=J cat=verb flex=ę flex2=ε pref=ε
pie	pić	fin:sg:pri:imperf.perf	lemma=palat-ć group=J cat=verb flex=ę flex2=ε pref=ε
pie	pie	subst:sg:nom.acc.voc:n:col	lemma=ę flex=ę palat=ę con=j cat=noun
pięcia	pie	subst:sg:gen:n:col	lemma=ę flex=ęcia palat=ę con=p′ cat=noun
pięciem	pie	subst:sg:inst:n:col	lemma=ę flex=ęciem palat=ę con=p′ cat=noun
pięciu	pie	subst:sg:dat.loc:n:col	lemma=ę flex=ęciu palat=ę con=p′ cat=noun
pięta	pie	subst:pl:nom.acc.voc:n:col	lemma=ę flex=ęta palat=ę con=p′ cat=noun
piętach	pie	subst:pl:loc:n:col	lemma=ę flex=ętach palat=ę con=p′ cat=noun
piętami	pie	subst:pl:inst:n:col	lemma=ę flex=ętam′i palat=ę con=p′ cat=noun
piętom	pie	subst:pl:dat:n:col	lemma=ę flex=ętom palat=ę con=p′ cat=noun
pne	pnąć	fin:sg:pri:imperf.perf	lemma=nąć group=n cat=verb flex=ę flex2=ε pref=ε
puje	pować	fin:sg:pri:imperf.perf	lemma=ować group=uj cat=verb flex=ę flex2=ε pref=ε
puje	pywać	fin:sg:pri:imperf.perf	lemma=ywać group=uj cat=verb flex=ę flex2=ε pref=ε
pe	pa	subst:sg:acc:f	lemma=a flex=ę palat=n con=p cat=noun
pe	pa	subst:sg:acc:m1	lemma=a flex=ę palat=n con=p cat=noun
pe	pa	subst:sg:acc:m2	lemma=a flex=ę palat=n con=p cat=noun
riuje	riować	fin:sg:pri:imperf.perf	lemma=ować group=uj cat=verb flex=ę flex2=ε pref=ε
rie	ria	subst:sg:acc:f	lemma=a flex=ę palat=t con=j cat=noun
rie	ria	subst:sg:acc:m1	lemma=a flex=ę palat=t con=j cat=noun
rne	rnąć	fin:sg:pri:imperf.perf	lemma=nąć group=n cat=verb flex=ę flex2=ε pref=ε
ruje	rować	fin:sg:pri:imperf.perf	lemma=ować group=uj cat=verb flex=ę flex2=ε pref=ε
ruje	rywać	fin:sg:pri:imperf.perf	lemma=ywać group=uj cat=verb flex=ę flex2=ε pref=ε
rzeje	rzeć	fin:sg:pri:imperf.perf	lemma=palat-eć group=J cat=verb flex=ę flex2=ε pref=ε
rzne	rznąć	fin:sg:pri:imperf.perf	lemma=nąć group=n cat=verb flex=ę flex2=ε pref=ε
rzuje	rzować	fin:sg:pri:imperf.perf	lemma=ować group=uj cat=verb flex=ę flex2=ε pref=ε
rze	rza	subst:sg:acc:f	lemma=a flex=ę palat=t con=ř cat=noun
rze	rza	subst:sg:acc:m1	lemma=a flex=ę palat=t con=ř cat=noun
rze	rzeć	fin:sg:pri:imperf.perf	lemma=palat-eć group=J cat=verb flex=ę flex2=ε pref=ε
rze	rzyć	fin:sg:pri:imperf.perf	lemma=palat-ć group=J cat=verb flex=ę flex2=ε pref=ε
rze	rze	subst:sg:nom.acc.voc:n:col	lemma=ę flex=ę palat=ę con=ř cat=noun
rzęcia	rze	subst:sg:gen:n:col	lemma=ę flex=ęcia palat=ę con=ř cat=noun
rzęciem	rze	subst:sg:inst:n:col	lemma=ę flex=ęciem palat=ę con=ř cat=noun
rzęciu	rze	subst:sg:dat.loc:n:col	lemma=ę flex=ęciu palat=ę con=ř cat=noun
rzęta	rze	subst:pl:nom.acc.voc:n:col	lemma=ę flex=ęta palat=ę con=ř cat=noun
rzętach	rze	subst:pl:loc:n:col	lemma=ę flex=ętach palat=ę con=ř cat=noun
rzętami	rze	subst:pl:inst:n:col	lemma=ę flex=ętam′i palat=ę con=ř cat=noun
rzętom	rze	subst:pl:dat:n:col	lemma=ę flex=ętom palat=ę con=ř cat=noun
re	ra	subst:sg:acc:f	lemma=a flex=ę palat=n con=r cat=noun
re	ra	subst:sg:acc:m1	lemma=a flex=ę palat=n con=r cat=noun
re	ra	subst:sg:acc:m2	lemma=a flex=ę palat=n con=r cat=noun
re	ro	subst:sg:acc:m1	lemma=o flex=ę palat=n con=r cat=noun
sieje	sieć	fin:sg:pri:imperf.perf	lemma=palat-eć group=J cat=verb flex=ę flex2=ε pref=ε
siuje	siować	fin:sg:pri:imperf.perf	lemma=ować group=uj cat=verb flex=ę flex2=ε pref=ε
sie	sia	subst:sg:acc:f	lemma=a flex=ę palat=t con=s′ cat=noun
sie	sić	fin:sg:pri:imperf.perf	lemma=palat-ć group=J cat=verb flex=ę flex2=ε pref=ε
sie	sie	subst:sg:nom.acc.voc:n:col	lemma=ę flex=ę palat=ę con=s′ cat=noun
sięcia	sie	subst:sg:gen:n:col	lemma=ę flex=ęcia palat=ę con=s′ cat=noun
sięciem	sie	subst:sg:inst:n:col	lemma=ę flex=ęciem palat=ę con=s′ cat=noun
sięciu	sie	subst:sg:dat.loc:n:col	lemma=ę flex=ęciu palat=ę con=s′ cat=noun
sięta	sie	subst:pl:nom.acc.voc:n:col	lemma=ę flex=ęta palat=ę con=s′ cat=noun
siętach	sie	subst:pl:loc:n:col	lemma=ę flex=ętach palat=ę con=s′ cat=noun
siętami	sie	subst:pl:inst:n:col	lemma=ę flex=ętam′i palat=ę con=s′ cat=noun
siętom	sie	subst:pl:dat:n:col	lemma=ę flex=ętom palat=ę con=s′ cat=noun
sne	snąć	fin:sg:pri:imperf.perf	lemma=nąć group=n cat=verb flex=ę flex2=ε pref=ε
suje	sować	fin:sg:pri:imperf.perf	lemma=ować group=uj cat=verb flex=ę flex2=ε pref=ε
suje	sywać	fin:sg:pri:imperf.perf	lemma=ywać group=uj cat=verb flex=ę flex2=ε pref=ε
szcze	ścieć	fin:sg:pri:imperf.perf	lemma=palat-eć group=J cat=verb flex=ę flex2=ε pref=ε
szcze	ścić	fin:sg:pri:imperf.perf	lemma=palat-ć group=J cat=verb flex=ę flex2=ε pref=ε
szeje	szeć	fin:sg:pri:imperf.perf	lemma=palat-eć group=J cat=verb flex=ę flex2=ε pref=ε
szuje	szować	fin:sg:pri:imperf.perf	lemma=ować group=uj cat=verb flex=ę flex2=ε pref=ε
szuje	szywać	fin:sg:pri:imperf.perf	lemma=ywać group=uj cat=verb flex=ę flex2=ε pref=ε
sze	sieć	fin:sg:pri:imperf.perf	lemma=palat-eć group=J cat=verb flex=ę flex2=ε pref=ε
sze	sić	fin:sg:pri:imperf.perf	lemma=palat-ć group=J cat=verb flex=ę flex2=ε pref=ε
sze	sza	subst:sg:acc:f	lemma=a flex=ę palat=t con=š cat=noun
sze	sza	subst:sg:acc:m1	lemma=a flex=ę palat=t con=š cat=noun
sze	szeć	fin:sg:pri:imperf.perf	lemma=palat-eć group=J cat=verb flex=ę flex2=ε pref=ε
sze	szyć	fin:sg:pri:imperf.perf	lemma=palat-ć group=J cat=verb flex=ę flex2=ε pref=ε
sze	sze	subst:sg:nom.acc.voc:n:col	lemma=ę flex=ę palat=ę con=š cat=noun
szęcia	sze	subst:sg:gen:n:col	lemma=ę flex=ęcia palat=ę con=š cat=noun
szęciem	sze	subst:sg:inst:n:col	lemma=ę flex=ęciem palat=ę con=š cat=noun
szęciu	sze	subst:sg:dat.loc:n:col	lemma=ę flex=ęciu palat=ę con=š cat=noun
szęta	sze	subst:pl:nom.acc.voc:n:col	lemma=ę flex=ęta palat=ę con=š cat=noun
szętach	sze	subst:pl:loc:n:col	lemma=ę flex=ętach palat=ę con=š cat=noun
szętami	sze	subst:pl:inst:n:col	lemma=ę flex=ętam′i palat=ę con=š cat=noun
szętom	sze	subst:pl:dat:n:col	lemma=ę flex=ętom palat=ę con=š cat=noun
se	sa	subst:sg:acc:f	lemma=a flex=ę palat=n con=s cat=noun
se	sa	subst:sg:acc:m1	lemma=a flex=ę palat=n con=s cat=noun
tiuje	tiować	fin:sg:pri:imperf.perf	lemma=ować group=uj cat=verb flex=ę flex2=ε pref=ε
tie	tia	subst:sg:acc:f	lemma=a flex=ę palat=t con=j cat=noun
tne	tnąć	fin:sg:pri:imperf.perf	lemma=nąć group=n cat=verb flex=ę flex2=ε pref=ε
tuje	tować	fin:sg:pri:imperf.perf	lemma=ować group=uj cat=verb flex=ę flex2=ε pref=ε
tuje	tywać	fin:sg:pri:imperf.perf	lemma=ywać group=uj cat=verb flex=ę flex2=ε pref=ε
te	ta	subst:sg:acc:f	lemma=a flex=ę palat=n con=t cat=noun
te	ta	subst:sg:acc:m1	lemma=a flex=ę palat=n con=t cat=noun
te	ta	subst:sg:acc:m2	lemma=a flex=ę palat=n con=t cat=noun
te	to	subst:sg:acc:m1	lemma=o flex=ę palat=n con=t cat=noun
uuje	uować	fin:sg:pri:imperf.perf	lemma=ować group=uj cat=verb flex=ę flex2=ε pref=ε
ue	ua	subst:sg:acc:f	lemma=a flex=ę palat=n con=u cat=noun
ue	ua	subst:sg:acc:m1	lemma=a flex=ę palat=n con=u cat=noun
vie	via	subst:sg:acc:f	lemma=a flex=ę palat=t con=j cat=noun
vie	via	subst:sg:acc:m1	lemma=a flex=ę palat=t con=j cat=noun
ve	va	subst:sg:acc:f	lemma=a flex=ę palat=n con=v cat=noun
ve	va	subst:sg:acc:m1	lemma=a flex=ę palat=n con=v cat=noun
wieje	wieć	fin:sg:pri:imperf.perf	lemma=palat-eć group=J cat=verb flex=ę flex2=ε pref=ε
wiuje	wiować	fin:sg:pri:imperf.perf	lemma=ować group=uj cat=verb flex=ę flex2=ε pref=ε
wie	wia	subst:sg:acc:f	lemma=a flex=ę palat=t con=j cat=noun
wie	wieć	fin:sg:pri:imperf.perf	lemma=palat-eć group=J cat=verb flex=ę flex2=ε pref=ε
wie	wić	fin:sg:pri:imperf.perf	lemma=palat-ć group=J cat=verb flex=ę flex2=ε pref=ε
wie	wie	subst:sg:nom.acc.voc:n:col	lemma=ę flex=ę palat=ę con=j cat=noun
więcia	wie	subst:sg:gen:n:col	lemma=ę flex=ęcia palat=ę con=v′ cat=noun
więciem	wie	subst:sg:inst:n:col	lemma=ę flex=ęciem palat=ę con=v′ cat=noun
więciu	wie	subst:sg:dat.loc:n:col	lemma=ę flex=ęciu palat=ę con=v′ cat=noun
więta	wie	subst:pl:nom.acc.voc:n:col	lemma=ę flex=ęta palat=ę con=v′ cat=noun
więtach	wie	subst:pl:loc:n:col	lemma=ę flex=ętach palat=ę con=v′ cat=noun
więtami	wie	subst:pl:inst:n:col	lemma=ę flex=ętam′i palat=ę con=v′ cat=noun
więtom	wie	subst:pl:dat:n:col	lemma=ę flex=ętom palat=ę con=v′ cat=noun
wne	wnąć	fin:sg:pri:imperf.perf	lemma=nąć group=n cat=verb flex=ę flex2=ε pref=ε
wuje	wować	fin:sg:pri:imperf.perf	lemma=ować group=uj cat=verb flex=ę flex2=ε pref=ε
wuje	wywać	fin:sg:pri:imperf.perf	lemma=ywać group=uj cat=verb flex=ę flex2=ε pref=ε
we	wa	subst:sg:acc:f	lemma=a flex=ę palat=n con=v cat=noun
we	wa	subst:sg:acc:m1	lemma=a flex=ę palat=n con=v cat=noun
xe	xa	subst:sg:acc:m1	lemma=a flex=ę palat=n con=s cat=noun
zieje	zieć	fin:sg:pri:imperf.perf	lemma=palat-eć group=J cat=verb flex=ę flex2=ε pref=ε
ziuje	ziować	fin:sg:pri:imperf.perf	lemma=ować group=uj cat=verb flex=ę flex2=ε pref=ε
zie	zia	subst:sg:acc:f	lemma=a flex=ę palat=t con=z′ cat=noun
zie	zić	fin:sg:pri:imperf.perf	lemma=palat-ć group=J cat=verb flex=ę flex2=ε pref=ε
zne	znąć	fin:sg:pri:imperf.perf	lemma=nąć group=n cat=verb flex=ę flex2=ε pref=ε
zuje	zować	fin:sg:pri:imperf.perf	lemma=ować group=uj cat=verb flex=ę flex2=ε pref=ε
zuje	zywać	fin:sg:pri:imperf.perf	lemma=ywać group=uj cat=verb flex=ę flex2=ε pref=ε
ze	za	subst:sg:acc:f	lemma=a flex=ę palat=n con=z cat=noun
ze	za	subst:sg:acc:m1	lemma=a flex=ę palat=n con=z cat=noun
łuje	łować	fin:sg:pri:imperf.perf	lemma=ować group=uj cat=verb flex=ę flex2=ε pref=ε
łuje	ływać	fin:sg:pri:imperf.perf	lemma=ywać group=uj cat=verb flex=ę flex2=ε pref=ε
łe	ła	subst:sg:acc:f	lemma=a flex=ę palat=n con=ł cat=noun
łe	ła	subst:sg:acc:m1	lemma=a flex=ę palat=n con=ł cat=noun
łe	ło	subst:sg:acc:m1	lemma=o flex=ę palat=n con=ł cat=noun
śne	śnąć	fin:sg:pri:imperf.perf	lemma=nąć group=n cat=verb flex=ę flex2=ε pref=ε
żdże	ździć	fin:sg:pri:imperf.perf	lemma=palat-ć group=J cat=verb flex=ę flex2=ε pref=ε
żeje	żeć	fin:sg:pri:imperf.perf	lemma=palat-eć group=J cat=verb flex=ę flex2=ε pref=ε
żne	żnąć	fin:sg:pri:imperf.perf	lemma=nąć group=n cat=verb flex=ę flex2=ε pref=ε
żuje	żować	fin:sg:pri:imperf.perf	lemma=ować group=uj cat=verb flex=ę flex2=ε pref=ε
że	zić	fin:sg:pri:imperf.perf	lemma=palat-ć group=J cat=verb flex=ę flex2=ε pref=ε
że	ża	subst:sg:acc:f	lemma=a flex=ę palat=t con=ž cat=noun
że	ża	subst:sg:acc:m1	lemma=a flex=ę palat=t con=ž cat=noun
że	żeć	fin:sg:pri:imperf.perf	lemma=palat-eć group=J cat=verb flex=ę flex2=ε pref=ε
że	żyć	fin:sg:pri:imperf.perf	lemma=palat-ć group=J cat=verb flex=ę flex2=ε pref=ε
że	że	subst:sg:nom.acc.voc:n:col	lemma=ę flex=ę palat=ę con=ž cat=noun
żęcia	że	subst:sg:gen:n:col	lemma=ę flex=ęcia palat=ę con=ž cat=noun
żęciem	że	subst:sg:inst:n:col	lemma=ę flex=ęciem palat=ę con=ž cat=noun
żęciu	że	subst:sg:dat.loc:n:col	lemma=ę flex=ęciu palat=ę con=ž cat=noun
żęta	że	subst:pl:nom.acc.voc:n:col	lemma=ę flex=ęta palat=ę con=ž cat=noun
żętach	że	subst:pl:loc:n:col	lemma=ę flex=ętach palat=ę con=ž cat=noun
żętami	że	subst:pl:inst:n:col	lemma=ę flex=ętam′i palat=ę con=ž cat=noun
żętom	że	subst:pl:dat:n:col	lemma=ę flex=ętom palat=ę con=ž cat=noun
